臺灣臺南地方法院刑事判決　　　　　　　100年度訴字第399號
公　訴　人　臺灣臺南地方法院檢察署檢察官
被　　　告　方文維
指定辯護人　本院公設辯護人　余訓格
被　　　告　葉舒宸
選任辯護人　彭大勇　律師
　　　　　　林士龍　律師
被　　　告　葉立儒
指定辯護人　本院公設辯護人　林宜靜
上列被告等因強盜案件，經檢察官提起公訴（100年度偵字第
3626、4628號）及追加起訴（100年度偵緝字第366、367號），
本院合併審理，判決如下：
    主  文
方文維、葉舒宸、葉立儒共同犯攜帶兇器強盜罪，方文維、葉舒
宸各處有期徒刑柒年拾月，葉立儒處有期徒刑柒年肆月。
    事  實
一、方文維、葉舒宸前向陳冠銘購買不詳毒品時，見陳冠銘頸部
    戴有金項鍊，其2人因積欠債務，為錢所逼，乃起意共謀由
    方文維以購買毒品為由邀約陳冠銘外出，再由葉舒宸假藉問
    路而伺機持刀強盜陳冠銘之財物，並於作案前一晚，一同至
    某五金行購買水果刀1把，方文維因認僅憑葉舒宸1人下手實
    施強盜恐難成功，遂致電商請葉立儒自高雄前來相助，葉立
    儒於民國99年9月14日抵達臺南，先與葉舒宸聯絡見面後，
    葉舒宸告以上開犯案計畫，葉立儒應允之，並另提供假槍1
    支交由葉舒宸持用，嗣葉舒宸騎乘機車搭載葉立儒至臺南市
    永康區「大雄寶殿」附近與方文維會合，方文維表示其稍後
    將陳冠銘約出後，即由葉舒宸、葉立儒見機強盜財物，交代
    勿傷及陳冠銘，其3人謀議完成，即共同意圖為自己不法之
    所有，基於攜帶兇器強盜之犯意聯絡，由方文維佯稱購買毒
    品，邀約陳冠銘於同日19時50分許，在臺南市○區○○○街
    168號前空地交易，方文維駕車抵達後，藉口身上現款不足
    要去借款，要求陳冠銘在上開地點等待，方文維離去後，葉
    舒宸即騎乘車號CBR-980號重機車搭載葉立儒前來，假裝向
    陳冠銘問路，於陳冠銘轉身指路之際，葉立儒旋即下車，以
    右手自後勒住陳冠銘之頸部，左手則持前揭事先購置而可供
    兇器使用之水果刀1把對著陳冠銘，喝令陳冠銘交出財物，
    陳冠銘不從，試圖擺脫葉立儒，葉立儒即動手強拉陳冠銘頸
    部之金項鍊，陳冠銘與之反抗拉扯，並握住金項鍊不放，葉
    舒宸見狀，乃取出預藏之假槍朝陳冠銘射擊1槍，喝令陳冠
    銘不要動，並同時拔取陳冠銘之機車鑰匙，將機車推倒在地
    ，陳冠銘不敢妄動，此時，葉立儒已於拉扯間藉機強力扯斷
    金項鍊，隨即與葉舒宸共乘機車離去。陳冠銘於上開過程中
    ，雖試圖防護自身財物，仍不敵葉舒宸、葉立儒所實施之強
    暴手段，而不能抗拒，任由其2人強取金項鍊1條得逞，僅餘
    金項鍊之墜子於拉扯中掉落在地而未被取走，並於抵禦之時
    ，手部遭葉立儒所持水果刀割傷，腿部遭葉舒宸持假槍射擊
    ，因而受有：左手中指、無名指撕裂傷各1公分、1.5公分
    ，左手臂撕裂傷1公分，右大腿撕裂傷1公分等傷害（傷
    害部分未據告訴）。而葉舒宸、葉立儒共同以上開強暴方式
    ，壓制陳冠銘之抵抗，至使不能抗拒，強取金項鍊1條得逞
    後，即於當晚一同前往臺南市○○區○○路290號「金寶石
    珠寶銀樓」，將強盜所得之金項鍊1條變賣求現，得款新臺
    幣（下同）35,410元，復至臺南市○區○○○路「慶大當舖
    」清償方文維所積欠之25,000元，餘款10,410元由葉立儒分
    得3,000元，其餘歸葉舒宸取得。嗣陳冠銘報警處理，經警
    調閱方文維之行動電話通聯紀錄，查知方文維與葉舒宸於案
    發前後有密集通聯，復比對基地台位置，始循線查獲上情。
二、案經臺南市政府警察局第一分局移送臺灣臺南地方法院檢察
    署檢察官偵查起訴。
    理  由
一、被告方文維及其辯護人以審判外陳述為由，抗辯證人即被告
    葉舒宸於警詢陳述之證據能力，對其餘證據之證據能力則表
    示無意見；至其餘被告及辯護人對於本案證據能力均表示同
    意而不爭執。而本院下列引用之各項證據，用以證明各該被
    告有罪部分，其中屬傳聞證據者，均在上開被告及辯護人同
    意證據能力之範圍，依刑事訴訟法第159條之5第1項規定，
    均具有證據能力，合先敘明。
二、被告葉立儒坦承上開犯行不諱，被告方文維、葉舒宸則抗辯
    如下：
（一）訊據被告方文維對其事前知悉本案持刀強盜之犯案計畫，
      且由其負責邀約陳冠銘外出等情，固坦承不諱，對於同案
      被告葉舒宸、葉立儒下手實施強盜之客觀犯罪過程亦不爭
      執，惟矢口否認該當本案強盜罪之共同正犯，委由辯護人
      辯以：伊並無意與葉舒宸共同強盜，僅係提供助力，將陳
      冠銘約出，方便葉舒宸、葉立儒下手強盜，伊並未為構成
      要件行為，又葉舒宸強盜所得，事後用以清償「慶大當鋪
      」之25,000元，伊雖為借款名義人，但實際上係伊以機車
      為質，借款予葉舒宸使用，償還本息均由葉舒宸為之，故
      葉舒宸係清償其個人之債務，伊並未從中獲利，應僅該當
      強盜罪之幫助犯云云。
（二）被告葉舒宸對於客觀犯罪經過，除否認其有持槍射擊陳冠
      銘一節外，其餘均坦承不爭，另抗辯陳冠銘並未達到不能
      抗拒程度，本件所為僅構成搶奪，而非強盜，並委由辯護
      人辯以：伊並未持BB槍射擊陳冠銘，且葉立儒於法院證稱
      彈匣內並無子彈，又遭BB槍射擊後，頂多紅腫瘀青，故陳
      冠銘右大腿之撕裂傷，應非伊所為，另葉立儒並未持刀架
      在陳冠銘頸部，況陳冠銘見葉立儒持刀，仍敢反抗，顯見
      尚未達不能抗拒程度，本案應不構成強盜云云。
三、經查：
（一）本件犯罪起因及動機，係被告方文維、葉舒宸曾於向陳冠
      銘購買不詳毒品時，見陳冠銘頸部戴有金項鍊，被告2人
      因積欠債務，為錢所逼，乃起意共謀由被告方文維以購買
      毒品為由邀約陳冠銘外出，再由被告葉舒宸假藉問路而伺
      機持刀強盜陳冠銘之財物一節，業據被告方文維、葉舒宸
      於偵查中供述在卷（偵卷41-43頁），被告葉舒宸於本院
      以證人身分亦再次證述無訛（院卷96頁反面）；被告方文
      維雖供稱當時係被告葉舒宸缺錢、積欠債務而提議行搶，
      被告葉舒宸則供稱本案係被告方文維所提議，而互相推諉
      係對方提議所致，惟證人即被告葉立儒於本院證稱：要去
      找陳冠銘的路上，有先跟方文維碰面，方文維說他們兩個
      都有欠當鋪錢，所以很急才會去做這件事，都被逼到了，
      叫我從高雄過來幫他們，方文維有跟我說叫我不要傷害到
      被害人等語（院卷84、85頁），佐以被告方文維、葉舒宸
      當時均積欠當鋪借款未還，有卷附「慶大當鋪」典當資料
      1份可稽，足見被告方文維、葉舒宸係因積欠債務，為錢
      所逼，而共謀強盜陳冠銘之財物，至究係何人先有此意，
      實無礙共謀之認定。
（二）被告方文維、葉舒宸共謀強盜陳冠銘之財物後，於犯案前
      一晚，一同至某五金行購買水果刀1把之事實，業據證人
      即被告葉舒宸於本院證述甚明（院卷97頁），被告方文維
      於偵訊時亦供稱：原本計畫是葉舒宸拿刀行搶，案發後我
      才知道是葉立儒拿刀，葉舒宸拿槍等語無訛（偵卷42頁）
      。又被告方文維因認被告葉舒宸一人下手為之恐難成功，
      遂致電商請被告葉立儒自高雄前來相助，則經被告葉立儒
      於偵訊時供稱：案發前一天我人在高雄，方文維打電話叫
      我回來，說他有事交代葉舒宸去做，怕不能成功，要我回
      來幫葉舒宸等語（追加起訴案卷中偵緝卷41頁），於本院
      以證人身分證稱：我可以確定方文維當時有說他怕葉舒宸
      不能成功，叫我幫葉舒宸這句話（院卷87頁），故被告方
      文維於本院爭執其只是幫被告葉舒宸打電話予被告葉立儒
      ，撥通之後，係被告葉舒宸與葉立儒通話云云，即難採信
      。再被告葉立儒應被告方文維之邀，於案發當日即99年9
      月14日抵達臺南後，先與被告葉舒宸聯絡見面，經被告葉
      舒宸告以持刀強盜之犯案計畫，被告葉立儒同意參與，並
      另提供假槍1支交由被告葉舒宸持用，嗣其2人騎乘機車至
      臺南市永康區「大雄寶殿」附近與被告方文維會合，被告
      方文維表示其稍後將陳冠銘約出後，即由被告葉舒宸、葉
      立儒見機強盜財物，交代勿傷及陳冠銘等事實，業經證人
      即被告葉立儒於本院結證詳實（院卷83-87頁）。是由上
      開策劃經過可知，被告方文維、葉舒宸共謀持刀強盜陳冠
      銘之財物後，為確保犯罪計畫成功，復邀集被告葉立儒參
      與之，並於內部分工上，約定先由被告方文維邀陳冠銘外
      出，再由被告葉舒宸、葉立儒下手強取財物（詳下述），
      故其3人主觀上具有持刀強盜之犯意聯絡，至為顯然，被
      告方文維抗辯其僅係提供助力，並無正犯之故意，應成立
      幫助犯云云，實難採信。又被告方文維雖於案發後方知除
      預定計畫之持刀強盜外，被告葉舒宸另持假槍犯案，然此
      與認定被告方文維主觀上具有攜帶兇器強盜之犯意，並無
      妨礙，附此敘明。
（三）被告3人謀議完成後，即由被告方文維佯稱購買毒品，邀
      約陳冠銘於同日19時50分許，在臺南市○區○○○街168
      號前空地交易，被告方文維駕車抵達後，藉口身上現款不
      足要去借款，要求陳冠銘在上開地點等待，被告方文維離
      去不久，被告葉舒宸騎乘機車搭載被告葉立儒前來，假裝
      向陳冠銘問路，於陳冠銘轉身指路之際，被告葉立儒旋即
      下車，以右手自後勒住陳冠銘之頸部，左手則持水果刀對
      著陳冠銘，喝令陳冠銘交出財物，陳冠銘不從，試圖擺脫
      被告葉立儒，被告葉立儒即動手強拉陳冠銘頸部之金項鍊
      ，陳冠銘與之反抗拉扯，握住金項鍊不放，被告葉舒宸見
      狀，乃取出預藏之假槍朝陳冠銘射擊1槍，喝令陳冠銘不
      要動，並同時拔取陳冠銘之機車鑰匙，將機車推倒在地，
      陳冠銘不敢妄動，此時，被告葉立儒已於拉扯間藉機強力
      扯斷金項鍊，隨即與被告葉舒宸共乘機車離去，陳冠銘無
      法抵禦上開強暴手段，僅餘墜子於拉扯中掉落在地而未被
      取走等事實，業據被告葉立儒於偵查及本院供承在卷，並
      以證人身分結證屬實（院卷88-92頁），被告葉舒宸除否
      認有射擊陳冠銘外，其餘均坦承不諱，被告方文維對於上
      開犯案經過亦坦認不爭，復經證人陳冠銘於警詢、偵查及
      本院指證歷歷，互核大致相符，上開強盜財物之經過，應
      堪認定。此外，陳冠銘於反抗過程中，手部遭被告葉立儒
      所持水果刀割傷，腿部遭被告葉舒宸持假槍射擊，因而受
      有：左手中指、無名指撕裂傷各1公分、1.5公分，左
      手臂撕裂傷1公分，右大腿撕裂傷1公分等傷害一情，則
      經證人陳冠銘指證無誤，並有台南市立醫院診斷證明書1
      紙及病歷資料、救護車現場救護紀錄各1份附卷可證，此
      部分事實，亦足認定。
（四）起訴意旨固認被告葉立儒有持刀架在陳冠銘頸部之行為，
      惟證人即被告葉立儒就其於陳冠銘轉身指路之際，隨即下
      車以右手自後勒住陳冠銘之頸部，左手則持水果刀對著陳
      冠銘，喝令陳冠銘交出財物等實施強暴之手段，業於本院
      證述甚詳，已如前述，參酌被告葉立儒自偵查至本院審理
      均坦承犯罪，詳細交代全案經過，無何推卸，態度尚稱誠
      實，所述應值採信；又對照被害人陳冠銘於本院證稱有遭
      被告葉立儒自背面勒住頸部（院卷73頁及反面）及其當時
      握住金項鍊避免遭搶，暨所受刀傷部位係在左手指、左手
      臂等情，則在背對歹徒之情形下，陳冠銘應係右手防護金
      項鍊，左手加以反抗推阻而受傷，由此益見被告葉立儒所
      述以左手持刀對著陳冠銘，應與事實相符。證人陳冠銘於
      本院雖堅稱有遭被告葉立儒持刀架在頸部，但並無法明確
      指述或比劃刀子所在位置，且先證稱被告葉立儒並非一手
      勒住頸部、一手持刀，而係持刀勒住頸部（院卷73頁），
      後關於刀子是否拿在圈住頸部的那一隻手，則稱不記得，
      復又改稱是（院卷73頁反面），反覆不清，證人陳冠銘此
      部分記憶似有所模糊，應以被告葉立儒所述，較為可採。
      是爰認定案發當時，被告葉立儒並未持刀架在陳冠銘頸部
      ，而係以右手自後勒住陳冠銘頸部，左手持刀對著陳冠銘
      ，此部分起訴事實應予更正。另被告葉立儒有無持刀架在
      陳冠銘頸部，核與認定陳冠銘有無達不能抗拒程度無涉，
      被告葉舒宸以此爭執本件並未該當強盜罪責，尚屬無稽。
（五）起訴意旨又謂被告葉舒宸係於被告葉立儒強盜取得金項鍊
      後，方取出假槍朝陳冠銘射擊，喝令不要動，嗣拔取陳冠
      銘之機車鑰匙，復將機車推倒後離去，則被告葉舒宸是否
      於強盜犯行外，另成立妨害自由罪，容有疑義。茲查，證
      人陳冠銘於本院證稱：拉扯金項鍊時，葉舒宸同時就放槍
      ，叫我不要動…金項鍊搶走時，葉舒宸直接把我機車鑰匙
      拔起來並踹倒機車…拉扯金項鍊與葉舒宸開槍，並無明顯
      之先後，…開完槍沒多久就拔鑰匙等語（院卷75頁反面、
      76、77頁反面），足見被告葉舒宸此部分行為，與被告葉
      立儒動手拉扯金項鍊，時間上並無明顯之先後區隔，均係
      為取得金項鍊所為之強暴手段，參酌起訴法條並未另論被
      告葉舒宸涉犯妨害自由罪嫌，故本院認定被告葉舒宸上開
      持槍喝令不要動、拔取機車鑰匙等行為，乃強盜犯行之一
      部，爰更正此部分起訴事實，併予指明。
（六）被告葉舒宸復抗辯其並未持槍射擊陳冠銘，僅係持槍朝陳
      冠銘喝令不要動云云，但查，證人陳冠銘歷次於警詢、偵
      訊迄至本院所述，均一致指稱遭被告葉舒宸持槍射擊腿部
      ，並因此受有右大腿撕裂傷1公分，有其診斷證明書可稽
      ，其病歷資料亦記載右大腿疑似BB彈打傷痛，救護車現場
      救護紀錄亦於人體圖示右大腿處標註「彈孔、無出口」，
      足見證人陳冠銘所述，確屬有據。又被告葉舒宸所持假槍
      之材質、特性、用途等，卷內並無證據足以認定，除被害
      人陳冠銘於報案時指稱右大腿遭槍擊，有類似BB彈造成之
      傷口外，被告葉舒宸於警詢時自稱該槍枝係假槍，被告葉
      立儒於偵訊及本院供稱其交付被告葉舒宸所持用者為玩具
      槍，其2人均未自行供稱該槍枝為BB槍，是被告葉舒宸所
      使用之槍枝是否屬BB槍，無從認定，況證人陳冠銘於本院
      亦無法確認係遭BB彈所打傷，臆測應屬類似鋼珠材質之子
      彈所傷（院卷第72頁反面），是起訴事實記載被告葉舒宸
      持BB槍射擊陳冠銘，應予更正為假槍；從而，該假槍之射
      擊力道、殺傷力、裝填之子彈材質等，俱無可得知，則被
      告葉舒宸託詞以BB彈造成之傷害，頂多紅腫、瘀青，不致
      造成撕裂傷云云，抗辯其並未射擊陳冠銘，即屬無據。此
      外，證人即被告葉立儒於本院雖證稱其交與被告葉舒宸之
      假槍，彈匣內並無子彈，但同時證稱：彈匣內沒有子彈，
      該槍枝內是否絕對沒有子彈，其實並不一定，裡面可能殘
      留有1、2顆子彈等語（院卷91頁），是被告葉舒宸援引上
      開證人葉立儒之部分證詞，為自己辯護，亦不足採信。
（七）本件犯案過程，係被告葉舒宸佯裝向陳冠銘問路，於陳冠
      銘轉身指路之際，被告葉立儒旋以右手自後勒住陳冠銘之
      頸部，左手持水果刀對著陳冠銘，喝令陳冠銘交出財物，
      陳冠銘不從，試圖擺脫被告葉立儒，被告葉立儒即動手強
      拉陳冠銘頸部之金項鍊，陳冠銘與之反抗拉扯，握住金項
      鍊不放，被告葉舒宸見狀，乃取出預藏之假槍朝陳冠銘射
      擊1槍，喝令陳冠銘不要動，並同時拔取陳冠銘之機車鑰
      匙，將機車推倒在地，陳冠銘不敢妄動，此時，被告葉立
      儒已於拉扯間藉機強力扯斷金項鍊，隨即與被告葉舒宸共
      乘機車離去，俱如前述，足見陳冠銘固為防護自身財物而
      試圖反抗，並與被告葉立儒發生拉扯，最終仍不敵被告葉
      立儒、葉舒宸2人所實施之強暴手段，任由其2人強取金項
      鍊得逞，陳冠銘已達不能抗拒之程度，殆無可疑。況不甘
      受損，不願束手就範，試圖捍衛財物而有所反抗，乃人之
      常情，豈有僅因被害人反抗，即謂被害人未有不能抗拒情
      事，而將強盜改論搶奪之理。再就本案客觀情狀而言，被
      害人陳冠銘當時孤立在原地等候被告方文維，被告葉舒宸
      、葉立儒藉口問路，隨即一人持刀、一人持槍，下手強取
      金項鍊，自有人數、器械上之優勢，又無證據顯示陳冠銘
      異於常人而特別勇猛膽壯，且最終陳冠銘亦無力抵禦，任
      由被告葉舒宸、葉立儒強取金項鍊得逞，顯見被告葉舒宸
      、葉立儒所為之強暴方式，已足以有效壓制陳冠銘之抵抗
      ，而至使不能抗拒。被告葉舒宸以陳冠銘勇於反抗為由，
      辯稱陳冠銘未達不能抗拒程度，乃卸責之詞，毫無可採。
（八）被告葉舒宸、葉立儒強盜陳冠銘之金項鍊後，於當晚一同
      前往臺南市○○區○○路290號「金寶石珠寶銀樓」，將
      金項鍊變賣得款35,410元，復至臺南市○區○○○路「慶
      大當舖」清償被告方文維所積欠之25,000元，餘款10,410
      元由被告葉立儒分得3,000元，其餘歸被告葉舒宸取得等
      情，業據被告葉舒宸、葉立儒於本院以證人身分結證在卷
      ，除何人分得3,000元外，其餘所述相符，並經證人即「
      金寶石珠寶銀樓」負責人呂邱絲絨於警詢時證述無訛，復
      有金飾買入登記簿1紙、當鋪典當資料1份存卷可稽。至何
      人分得3,000元一節，起訴與追加起訴意旨所載互有矛盾
      ，本院審酌被告葉立儒犯後坦承犯行，承擔罪責，無何欺
      瞞推卸，佐以被告葉舒宸於本院作證時，對於自身分得多
      少金額，證稱：葉立儒好像拿7千多，我也忘記了，我好
      像拿3千多元等語（院卷99頁反面），不甚肯定，爰採信
      被告葉立儒所述，認定係被告葉立儒事後分得3,000元，
      並更正此部分起訴事實。
（九）另外，被告方文維辯稱被告葉舒宸事後清償當鋪之25,000
      元，係由其擔任借款名義人，借款供被告葉舒宸使用，被
      告葉舒宸實係清償其個人之債務云云，為被告葉舒宸所否
      認，關於該筆25,000元之借貸及繳息情形，證人即慶大當
      鋪員工邱益群於本院證稱：借款時錢是交給方文維，是他
      自己簽名去跟會計領，繳息我都是電話通知，他們自己進
      來繳，直接交給會計，電話都是通知方文維，好像有因為
      方文維沒接，我就打給葉舒宸，請他轉告，我不清楚方文
      維借款是誰要用，我有在公司門口收過利息，方文維與葉
      舒宸幾乎都有一起來，兩人都有借款，我有向他們兩人收
      過利息，我記不清楚是向何人收取利息，記憶中他們有一
      起來繳息等語（院卷81-82頁），稽之卷附典當資料，被
      告葉舒宸當時亦確實向「慶大當鋪」借款4萬元，則由證
      人邱益群所述，並無法證明被告方文維所借25,000元，係
      由被告葉舒宸負責繳息，難以據此推論該筆借款實際上為
      被告葉舒宸所使用；再者，被告葉舒宸變賣金項鍊後，係
      先致電詢問方文維，經被告方文維指示後，始前往當鋪清
      償25,000元，業經證人即被告葉立儒於本院證述在卷（院
      卷第86頁），衡情，如該筆借款係被告葉舒宸以方文維名
      義所借，則被告葉舒宸有2筆當鋪借款需要清償，其自行
      決定清償何筆借款即可，應無請示被告方文維之必要，足
      見應係其2人各有借款債務，而強盜所得不足全數清償，
      被告葉舒宸始聯繫被告方文維，以決定何人之債務優先清
      償，是被告方文維上開所辯，即無可採，其進而欲以上開
      辯詞，主張其並未從中獲利，僅該當幫助犯罪責云云，亦
      不可信。
（十）綜上所述，被告方文維、葉舒宸所辯，均屬無據，本件是
      證明明確，被告3人之犯行，堪以認定，應依法論科。
四、論罪科刑
（一）查被告葉立儒用以強取金項鍊所持之水果刀，雖未扣案，
      惟水果刀既係一般削切蔬果之用，自當材質堅硬，刀刃銳
      利，附有握把足以施力，且被告葉舒宸供稱係於案發前一
      晚至五金行所購，堪認新穎無損，佐以被害人陳冠銘手部
      為該刀刃所傷，顯見該水果刀客觀上足以危害人之生命、
      身體、安全，當屬兇器無訛。是核被告3人所為，均係犯
      刑法第330條第1項之攜帶兇器強盜罪。渠等就本案犯行，
      有犯意聯絡及行為分擔，為共同正犯。起訴意旨認被告方
      文維前因脫逃案件，經本院判處有期徒刑2月確定，於99
      年11月17日易科罰金執行完畢，而構成累犯云云，然此執
      行完畢日期係在本案行為日即99年9月14日之後，核無累
      犯加重規定之適用，起訴意旨容有誤會。
（二）本院審酌被告3人均年輕體健，竟不思以正途謀生，公然
      持刀強盜被害人之財物，嚴重危害社會治安，不宜輕恕，
      被告方文維、葉舒宸犯後飾詞卸責，難認有何悔悟之意，
      被告葉立儒則坦承犯罪，態度尚稱良好等一切情狀，認公
      訴人求處被告方文維、葉舒宸有期徒刑7年10月，被告葉
      立儒有期徒刑7年4月，符合刑罰權之分配正義，甚為妥適
      ，爰分別量處如主文所示之刑，以示懲儆。被告方文維、
      葉舒宸對客觀犯罪過程雖大致坦承，但被告方文維一再辯
      稱其僅有幫助故意，被告葉舒宸則爭執應適用較輕之搶奪
      罪論處，經交互詰問數名證人後，仍未能誠心悔過，且已
      耗用相當之司法資源，量刑上自應與自始坦承之被告葉立
      儒有所區別，被告方文維、葉舒宸請求輕判，被告葉舒宸
      於公訴人求刑後，另經由辯護人答稱如本件構成加重強盜
      ，願接受起訴書所載7年2月之求刑，心存僥倖，俱無理由
      。末被告3人強盜所用之水果刀1把、假槍1支，均未扣案
      ，是否存在而未滅失，無從證明，為免執行之困難，爰不
      為沒收之諭知，附此敘明。
據上論斷，應依刑事訴訟法第299條第1項前段，刑法第28條、第
330條第1項，判決如主文。
本案經檢察官陳尹捷到庭執行職務。
中    華    民    國   100    年    8     月    5     日
                  刑事第九庭    審判長法  官  林彥君
                                      法  官  莊玉熙
                                      法  官  周宛瑩
以上正本證明與原本無異。
如不服本判決應於收受本判後10日內向本院提出上訴書狀，並應
敘述具體理由。其未敘述上訴理由者，應於上訴期間屆滿後20日
內向本院補提理由書狀（均須按他造當事人之人數附繕本）「切
勿逕送上級法院」。
                                      書記官  黃傳鈞
中    華    民    國   100    年    8     月    5     日
附錄論罪法條：
中華民國刑法第330條
（加重強盜罪）
犯強盜罪而有第321 條第1 項各款情形之一者，處7 年以上有期
徒刑。
前項之未遂犯罰之。